【裁判字號】    98,司,2
【裁判日期】    980918
【裁判案由】    選任臨時管理人
【裁判全文】
福建金門地方法院民事裁定                 98年度司字第2號
聲  請  人  財政部台灣省北區國稅局金門稽徵所
法定代理人  子○○
相  對  人  金門育樂股份有限公司
上列聲請人聲請選任金門育樂股份有限公司臨時管理人事件，本
院裁定如下：
    主  文
選任丙○○（身分證統一編號：Ｚ000000000，住金門縣金湖鎮山
外52號）為相對人金門育樂股份有限公司之臨時管理人。
聲請程序費用新臺幣壹仟元由相對人金門育樂股份有限公司負擔
。
    理  由
一、按董事長對內為股東會、董事會及常務董事會主席，對外代
    表公司，公司法第208條第3項前段定有明文；又按董事會不
    為或不能行使職權，致公司有受損害之虞時，法院因利害關
    係人或檢察官之聲請，得選任一人以上之臨時管理人，代行
    董事長及董事會之職權。但不得為不利於公司之行為。前項
    臨時管理人，法院應囑託主管機關為之登記，公司法第208
    條之1第1項、第2項亦有明文。
二、本件聲請意旨略以：相對人金門育樂股份有限公司之董監事
    任期於89年8月26日屆滿後，未依限完成改選變更登記，致
    使董事會無法召開行使職權，為期能順利繼續執行欠稅程序
    ，為此聲請為相對人選任臨時管理人。
三、聲請人主張相對人金門育樂股份有限公司之董監事任期於
    89年8月26日屆滿後，未依限完成改選變更登記，嗣經濟部
    以96年7月3日經授商字第09601143110號函限期該公司於同
    年9月25日前完成改選董監事，該公司未依限改選，原任董
    監事自96年9月26日已當然解任之事實，已據聲請人相對人
    公司變更登記事項卡、經濟部函各等件為證（本院卷一第3
    至8頁），堪以認定。相對人公司因全體董監當然解任，該
    公司有受損害之虞，聲請人為課稅機關，並提出相對人欠稅
    明細在卷（本院卷一第19頁），本件聲請合於前開規定，自
    應准許。
四、經本院依聲請人查報之相對人全體股東名冊（本院卷一第13
    至18頁）及原董監事名冊（本院卷一第7、8頁），通知各利
    害關係人表示意見。丙○○、戊○○、甲○○、壬○○具狀
    向本院表示願意擔任臨時管理人，並建議原董事丁○○亦選
    任為臨時管理人（本院卷二第244頁）；庚○○、己○○、
    丑○○、乙○○、癸○○、辛○○、陳雅麗則向本院明白表
    示無擔任臨時管理人之意願（本院卷二第237至243頁）；其
    餘股東及董監事則未向本院表示意見。本院審酌前開情況，
    戊○○、甲○○登記股份，分別為206,000、458,000股，均
    不及於相對人登記股份總數19,000,000股之2.5%，不適宜擔
    任相對人臨時管理人。至於壬○○、丁○○、丙○○三人，
    登記股份，分別為1,480,000、2,160,000、1,510,000股，
    但丙○○為原董事長，當較原董事壬○○、原監察人丁○○
    瞭解相對人全盤事務；再者，丙○○曾在本院98年度簡上字
    第1號確認房屋租賃關係不存在等事件，擔任相對人特別代
    理人，並到庭辯論，經本院依職權調閱上開卷宗屬實，顯然
    更適於壬○○、丁○○擔任相對人臨時管理人。基此，本院
    認選任丙○○一人為相對人臨時管理人為適宜。
五、依非訟事件法第21條第2項，民事訴訟法第95條、第78條規
    定，裁定如主文。
中    華    民    國    98    年    9     月    18    日
                  民事庭    法  官  周美玲
正本係照原本作成
如對本裁定抗告須於裁定送達後10日內向本院提出抗告狀，並繳
納抗告費新臺幣1,000元
中    華    民    國    98    年    9     月    18    日
                            書記官  許力方


司法院資訊處製作；財團法人民間司法改革基金會備份。
